【裁判字號】    97,裁,2140
【裁判日期】    970331
【裁判案由】    營業稅
【裁判全文】
最  高  行  政  法  院  裁  定
                                     97年度裁字第02140號
抗  告  人  洪莉蕙即九又二分之一小吃店
                          送達.
                          雅區.
上列抗告人與相對人財政部高雄市國稅局間營業稅事件，對於中
華民國96年4月16日高雄高等行政法院96年度訴字第42號裁定提
起抗告，本院裁定如下︰
    主  文
抗告駁回。
抗告訴訟費用由抗告人負擔。
    理  由
一、按抗告法院認抗告為不合法或無理由者，應為駁回抗告之裁
    定。
二、次按撤銷訴訟之提起，應於訴願決定書送達後2個月之不變
    期間內為之。又原告之訴，有起訴逾越法定期限之情形者，
    行政法院應以裁定駁回之，行政訴訟法第106條第1項前段及
    第107條第1項第6款分別定有明文。又「送達於住居所、事
    務所、營業所或機關所在地不獲會晤應受送達人者，得將文
    書付與有辨別事理能力之同居人、受雇人或願代為收受而居
    住於同一住宅之主人。」則為訴願法第47條第3項準用行政
    訴訟法第72條第1項所明定。查本件抗告人係於民國95年10
    月31日由其所指定之送達代收人甲○○之配偶羅玉絹代為收
    受訴願決定書，此有送達證書附訴願卷可稽。則抗告人提起
    行政撤銷訴訟之期間應自95年11月1日起算，計至96年1月2
    日（星期二）屆滿（95年12月31日為星期日，又翌日96年1
    月1日為國定假日，順延2天）。而抗告人遲至96年1月12日
    始向原法院提起行政撤銷訴訟，有原法院於起訴狀上所蓋收
    文日期章可考。抗告人於原法院所提之撤銷訴訟，顯已逾期
    。從而原審法院以其起訴逾期為由以裁定予以駁回，揆諸上
    述說明，洵無違誤。抗告意旨雖稱：抗告人之送達代收人甲
    ○○之妻羅玉絹，縱為送達代收人之配偶，然其於收受送達
    訴願決定書時之戶籍乃設於「高雄市前鎮區○○○路112巷
    21弄1號」，並實際居住於該處，故並非送達代收人之「同
    居人」，訴願決定書送達之效力自不及於送達代收人甲○○
    等語。惟查行政訴訟法第72條第1項所謂「同居人」，係指
    與應受送達人居住在同一處共同為生活者而言，不以具有親
    屬關係或以永久共同生活為必要。本件抗告人所指定之送達
    代收人甲○○與羅玉絹為夫妻關係，既為抗告人所不否認，
    雖二人住址不同，然於訴願決定書送達於甲○○之住居所時
    ，羅玉絹既在該處所收受送達文書，衡諸常情，自難認二人
    無共同生活之事實，羅玉絹自有代為收受送達之權限。抗告
    意旨，指摘原裁定違誤，求予廢棄，非有理由，應予駁回。
三、依行政訴訟法第104條、民事訴訟法第95條、第78條，裁定
    如主文。
中    華    民    國    97    年    3     月    31    日
                    最高行政法院第六庭
                        審判長法官  林  奇  福
                              法官  葉  百  修
                              法官  藍  獻  林
                              法官  林  清  祥
                              法官  鄭  小  康
以  上  正  本  證  明  與  原  本  無  異
中    華    民    國    97    年    4     月    1     日
                              書記官  邱  彰  德


司法院資訊處製作；財團法人民間司法改革基金會備份。
